---
title: "Misurazione Implicita in Psicologia:"
subtitle: "L'analisi classica dei dati IAT"
author: "Ottavia M. Epifania"
format:
  beamer:
    slide-level: 3
    theme: Montpellier
    colortheme: dove
    innertheme: rounded
    navigation: horizontal
    highlight-style: tango
    classoption: compress, aspectratio=149
header-includes:
    # - \usetheme[compressed]{Singapore}
    - \AtBeginDocument{\author[Ottavia M. Epifania]{Ottavia M. Epifania \\ University of Trento \\\texttt{ottavia.epifania@unitn.it}}}
    - \AtBeginDocument{\institute[]{Master di II livello in Psicologia quantitativa}}
    - \AtBeginSubsection{}
    - \AtBeginDocument{\date[]{11 Settembre 2026}}
    - \usecolortheme{dove}
    - \useinnertheme{rounded}
    - \useoutertheme{miniframes}
    - \usepackage{graphicx} 
    - \usepackage{setspace}
    - \usepackage{tabularx}
    - \usepackage{tikzsymbols}
    - \usepackage{subcaption}
    - \usepackage{tikz}
    - \usetikzlibrary{arrows.meta,positioning}
    - \usepackage{multirow}
    - \usepackage[absolute,overlay]{textpos}
    - \usepackage{spot}
    - \usepackage{tabularx}
    - \usepackage[absolute,overlay]{textpos}
    - \usepackage{booktabs}
    - \setbeamertemplate{navigation symbols}{}
    - \newcommand\Factor{1.2}
    - \setbeamerfont{subtitle}{size=\large, series=\bfseries}
    - \setbeamercolor{frametitle}{bg=background}
    - \setbeamertemplate{frametitle}{\color{template}\small \bfseries\insertframetitle\par\vskip-6pt\hrulefill}
    - \setbeamertemplate{navigation symbols}[default]
    - \definecolor{template}{RGB}{158, 158, 158}
    - \definecolor{latenti}{RGB}{54, 114, 89}
    - \definecolor{manifeste}{RGB}{179, 7, 27}
    - \definecolor{background}{RGB}{251, 251, 251}
    - \definecolor{highlight}{RGB}{18, 10, 143}
    - \definecolor{giallo}{RGB}{204 204 204}
    - \definecolor{blu}{RGB}{177 11 37}
    - \definecolor{orangered2}{RGB}{238,64,0}
    - \definecolor{typical}{RGB}{8, 69, 148}
    - \definecolor{springgreen}{RGB}{0,205,102}
    - \setbeamercolor{frametitle}{fg=blu, bg = white}
    - \setbeamercolor{item}{fg=giallo}
    - \setbeamercolor{caption name}{fg=blu}
    - \setbeamercolor{section name}{fg=white}
    - \setbeamercolor{subsection name}{fg=white}
    - \setbeamersize{text margin left=3mm,text margin right=3mm} 
    - \def\tikzoverlay{\tikz[remember picture, overlay]\node[every overlay node]}
    - \definecolor{person}{RGB}{33, 113, 181}
    - \definecolor{question}{RGB}{181, 102, 33}
    - \newcommand*{\sbj}[1]{\textcolor{person}{#1}}
    - \newcommand*{\colit}[1]{\textcolor{question}{#1}}
    - \newcommand*{\high}[1]{\textcolor{highlight}{#1}}
editor_options: 
  chunk_output_type: console
execute: 
  echo: true
  eval: true
---

```{r setup, include=FALSE}
hook_output <- knitr::knit_hooks$get("output")

knitr::knit_hooks$set(output = function(x, options) {
 if (!is.null(n <- options$out.lines)) {
 x <- xfun::split_lines(x)
 if (length(x) > n) {
 # truncate the output
 x <- c(head(x, n), "....\n")
 }
 x <- paste(x, collapse = "\n")
 }
 hook_output(x, options)
 })
library(ggplot2)
library(implicitMeasures)
```




# Implicit Association Test

###

\small


\begin{block}{12 stimoli target}
\begin{columns}
\column{.50\linewidth}
\centering
White people faces
\includegraphics[width=\linewidth]{img/white.png}
\column{.50\linewidth}
\centering
Black people faces
\includegraphics[width=\linewidth]{img/black.png}
\end{columns}
\end{block}

\begin{block}{16 stimoli attributo}

\begin{columns}[T]
\begin{column}{.50\linewidth}
\begin{center}
\color{blue}Attributi positivi
\end{center}
Good, laughter, pleasure, glory, peace, happy, joy, love
\end{column}

\begin{column}{.50\linewidth}
\begin{center}
\color{alert}Attributi negativi
\end{center}

Evil, bad, horrible, terrible, nasty, pain, failure, hate
\end{column}
\end{columns}
\end{block}


:::: {.columns}

::: {.column width="50%"}
Condizione White-Good/Black-Bad (WGBB)
:::

::: {.column width="50%"}
Condizione Black-Good/White-Bad (WGBB)
:::

::::



## Scoring


### Person-level scores


$$s_p = \dfrac{\bar{X}_{p,\text{comp}} - \bar{X}_{p,\text{inc}}}{sd_{\text{pooled}}}$$

\begin{table}[th!]
\begin{tabular}{llll}
				\hline
				\emph{D score} & Risposte errate & Risposte troppo veloci\\\hline
				\emph{D1} & Built-in correction & No \\
				\emph{D2} & Built-in correction & Eliminare trials $<$ 400 \emph{ms} \\
				\emph{D3} & Mean (correct responses) + 2\emph{sd} & No\\
				\emph{D4} & Mean (correct responses) + 600 \emph{ms} & No \\
				\emph{D5} & Mean (correct responses) + 2\emph{sd} & Eliminare trials $<$ 400 \emph{ms}\\
				\emph{D6} & Mean (correct responses) + 600 \emph{ms} & Eliminare trials $<$ 400 \emph{ms} \\\hline
\end{tabular}
			
\end{table}

# Workflow

### 

```{r}
#| eval: false

install.packages("implicitMeasures")
library(implicitMeasures)
```


### 

\begin{center}

\begin{tikzpicture}[
    box/.style={
        draw,
        rounded corners=4pt,
        minimum width=5.2cm,
        minimum height=0.85cm,
        align=center,
        fill=gray!8
    },
    scorebox/.style={
        draw,
        rounded corners=4pt,
        minimum width=5.2cm,
        minimum height=1.05cm,
        align=center,
        fill=orange!18
    },
    outbox/.style={
        draw,
        rounded corners=4pt,
        minimum width=2.2cm,
        minimum height=0.7cm,
        align=center,
        fill=blue!10
    },
    flowarrow/.style={
        -{Latex[length=2mm]},
        thick,
        draw=gray!70
    }
]

% INPUT
\node[box] at (0,0) (raw) {
    \textbf{Raw data}\\[-1mm]
    \scriptsize IAT / SC-IAT
};

% CLEANING
\node[box] at (0,-1.6) (clean) {
    \textbf{Data cleaning}\\[1mm]
    \scriptsize
    \texttt{clean\_iat()} \quad / \quad
    \texttt{clean\_sciat()}
};

% SCORE
\node[scorebox] at (0,-3.3) (score) {
    \textbf{D-score computation}\\[1mm]
    \scriptsize
    \texttt{compute\_iat()} \quad / \quad
    \texttt{compute\_sciat()}\\[-1mm]
    \scriptsize choose the scoring algorithm
};

% OUTPUTS
\node[outbox] at (-1.5,-5.0) (plot) {
    \texttt{plot()}
};

\node[outbox] at (1.5,-5.0) (summary) {
    \texttt{summary()}
};

% ARROWS
\draw[flowarrow] (raw.south) -- (clean.north);

\draw[flowarrow] (clean.south) -- (score.north);

\draw[flowarrow] (score.south) -- ++(0,-0.45)
    -| (plot.north);

\draw[flowarrow] (score.south) -- ++(0,-0.45)
    -| (summary.north);

\end{tikzpicture}

\end{center}

### 

```{r}
#| eval: true
data("raw_data") # load data
str(raw_data)
```


### 

\small

```{r}
iat_cleandata <- clean_iat(raw_data, sbj_id = "Participant",
                          block_id = "blockcode",
                          mapA_practice = "practice.iat.Milkbad",
                          mapA_test = "test.iat.Milkbad",
                          mapB_practice = "practice.iat.Milkgood",
                          mapB_test = "test.iat.Milkgood",
                          latency_id = "latency",
                          accuracy_id = "correct",
                          trial_id = "trialcode",
                          trial_eliminate = c("reminder", "reminder1"),
                          demo_id = "blockcode",
                          trial_demo = "demo")

```


### {.plain}

\footnotesize

```{r}
str(iat_cleandata)
```

### 

\footnotesize

```{r}
dscore = compute_iat(iat_cleandata, Dscore = "d1")
summary(dscore)
```


### 

```{r}
#| eval: false
plot(dscore, graph = "histogram")
plot(dscore, graph = "density")
plot(dscore, graph = "boxplot")
plot(dscore, graph = "points", order_sbj = "D-increasing")
```


### {.plain}

```{r}
#| layout-ncol: 2
#| layout-nrow: 2
#| echo: false
#| out-width: 70%
plot(dscore, graph = "histogram")
plot(dscore, graph = "density")
plot(dscore, graph = "boxplot")
plot(dscore, graph = "points", order_sbj = "D-increasing")
```



### 

\footnotesize

```{r}
multi_iat = multi_dscore(iat_cleandata$data_keep)
str(multi_iat)
```


### 

```{r}
#| eval: false
plot(multi_iat)
plot(multi_iat, graph = "violin")
plot(multi_iat, graph = "individual")
```



### 

```{r}
#| echo: false
#| out-width: 70%
#| layout-ncol: 2
plot(multi_iat)
plot(multi_iat, graph = "violin")

```



### 

```{r}
#| echo: false
plot(multi_iat, graph = "individual")
```


# Excercise 

###

Prendete i dati disponibili sul \color{blue} [sito](https://ottaviae.github.io/master-psqt/) \normalcolor del corso e importateli in R: 

```{r}
dati =  read.delim("data/iat_data.dat")
str(dati)
```

### 

Sono dati di uno IAT usato nel paper

Röhner, J., & Thoss, P. J. (2019). A tutorial on how to compute traditional IAT effects with R. *The Quantitative Methods for Psychology, 15*(2), 134–147.

e sono accessibili su OSF

Non si hanno i nomi dei blocchi, ma solo 

```{r}
table(dati$blocknum)
```

I blocchi 3 e 4 saranno la condizione A e i blocchi 6 e 7 la condizione B

Calcolare i punteggi IAT con il pacchetto `implicitMeasures` e investigare le possibili differenze attribuibili alla variabile `order`